臺灣高等法院民事裁定
111年度上字第215號
附帶上訴人  郭政錩  
上列附帶上訴人與附帶被上訴人李志洋間所有權移轉登記事件，
附帶上訴人對於中華民國110年12月3日臺灣士林地方法院108年
度訴字第229號第一審判決，提起附帶上訴，並為訴之追加，本
院裁定如下：
    主  文
核定本件附帶上訴及追加之訴訴訟標的價額為新臺幣貳拾貳萬柒
仟伍佰零貳元。
附帶上訴人應於本裁定正本送達伍日內，補繳附帶上訴及追加之
訴裁判費新臺幣肆仟伍佰元，逾期不補正，即駁回其附帶上訴及
追加之訴。
    理  由
一、按向第二審法院上訴，應繳納裁判費，並依民事訴訟法第77
    條之13及第77條之14規定，加徵裁判費10分之5；於第二審
    為訴之變更、追加或依民事訴訟法第54條規定起訴者，其裁
    判費之徵收，依前條第3項規定，並準用前項規定徵收之，
    民事訴訟法第77條之16第1項前段、第2項前段定有明文。次
    按，以一訴主張數項標的者，其價額合併計算之。但所主張
    之數項標的互相競合或應為選擇者，其訴訟標的價額，應依
    其中價額最高者定之。民事訴訟法第77條之2第1項亦有明定
    。又所謂「數項標的互相競合或應為選擇」者，係指數項標
    的之經濟上利益客觀上具有共通性而言（最高法院110年度
    台抗字第1174號裁定意旨參照）。
二、經查，附帶上訴人於原審訴之聲明為：㈠附帶被上訴人應將
    其所有坐落臺北市○○區○○段○○段000地號土地（下稱系爭土
    地），分割出如臺北市士林地政事務所土地複丈成果圖所示
    編號A部分土地（面積107.02平方公尺，下稱編號A土地），
    並將該分割出之編號A土地之土地所有權移轉登記予附帶上
    訴人。㈡附帶被上訴人應將編號A土地上之鐵網圍籬（下稱系
    爭圍籬)拆除（見原審卷第352頁），嗣經原判決准許附帶上
    訴人前述第1項聲明之請求，而駁回其第2項聲明之請求。附
    帶被上訴人就其敗訴部分提起上訴後，附帶上訴人就其敗訴
    部分(即原判決關於駁回拆除系爭圍籬之請求部分)，亦提起
    附帶上訴，並另請求附帶被上訴人應就系爭土地再分割出面
    積22.98平方公尺之土地，與編號A土地一併將所有權移轉登
    記予附帶上訴人(見本院卷第79頁)。經核附帶上訴人前揭附
    帶上訴與原訴及追加之訴，雖為不同之訴訟標的，惟自經濟
    上觀之，訴訟目的均屬一致，即在取得並行使附帶上訴人所
    稱其業已買受之部分系爭土地之所有權，是關於訴訟標的價
    額之計算，自應擇其中價額較高者，即請求移轉系爭土地所
    有權部分之價額定之，而無須再就請求拆除圍籬部分併予計
    算其價額。又查，系爭土地111年度之公告現值為新臺幣（
    下同）9,900元/平方公尺（見限閱卷，是附帶上訴人附帶上
    訴及追加之訴之訴訟標的價額應核定為227,502元（9900×22
    .98＝227502），應徵裁判費4,500元。因附帶上訴人並未繳
    納此部分裁判費，茲限其於本裁定正本送達5日內如數補繳
    ，逾期即駁回其附帶上訴及追加之訴。
三、爰裁定如主文。
中　　華　　民　　國　　111 　年　　4 　　月　　28　　日
                  民事第二十庭
                        審判長法  官  周祖民
                              法  官  張永輝
                              法  官  馬傲霜
正本係照原本作成。
核定訴訟標的價額部分，如不服裁定得於收受送達後10日內向本
院提出抗告狀，並繳納抗告費新臺幣1千元。
命補繳裁判費部分不得抗告。
中　　華　　民　　國　　111 　年　　4 　　月　　28　　日

    　　　　　　　　　　　　　書記官  林虹雯